臺灣高雄地方法院民事判決
110年度鳳簡字第681號
原      告  顏郁真  
被      告  賴建明  
上列當事人間請求損害賠償事件，原告提起刑事附帶民事訴訟，
經本院刑事庭裁定移送前來（110年度簡附民字第198號），本院
於民國111年3月3日言詞辯論終結，判決如下：
    主      文
被告應給付原告新臺幣捌仟陸佰元，及自民國一一○年八月二十
二日起至清償日止，按週年利率百分之五計算之利息。
原告其餘之訴駁回。
訴訟費用新臺幣壹仟元由原告負擔。
本判決第一項得假執行。但被告以新臺幣捌仟陸佰元為原告預供
擔保，得免為假執行。
    事實及理由
一、按簡易訴訟之訴狀送達後，原告不得將原訴變更或追加他訴
    ，但擴張或減縮應受判決事項之聲明者，不在此限；不變更
    訴訟標的，而補充或更正事實上或法律上之陳述者，非為訴
    之變更或追加，民事訴訟法第436條第2項、第255條第1項第
    3款、第256條分別定有明文。本件原告起訴時原聲明請求：
    被告應賠償原告新臺幣(下同)122,600元，及自起訴狀繕本
    送達翌日即民國110年8月3日起至清償日止，按週年利率5％
    計算之利息；願供擔保請准宣告假執行（附民卷第7頁）。
    嗣於本院審理中，更正利息起算日為起訴狀繕本送達翌日，
    並撤回假執行之聲請，減縮請求金額為108,600元（本院卷
    第53、78頁），核屬更正、減縮應受判決事項之聲明，而變
    更聲明如下述（本院卷第78頁），與上開規定相符，應予准
    許。
二、被告經合法通知，未於言詞辯論期日到場，核無民事訴訟法
    第386條所列各款情形，爰依原告之聲請，由其一造辯論而
    為判決。
三、原告主張：被告意圖為自己不法之所有，基於竊盜之犯意，
    於109年8月9日12時許，在原告位在高雄市○○區○○路00號3樓
    住處內，徒手竊取原告所有之廠牌TOYATA腳踏車1輛(價值3,
    000元)及廠牌牧田電鑽1把(價值5,600元)，得手後騎乘車牌
    號碼000-000號普通重型機車離去，原告因被告竊盜行為受
    有財產上損害合計8,600元。又原告因本件侵權行為而須處
    理訴訟案件，造成原告身心疲憊，受有精神上痛苦，請求被
    告賠償非財產上損害100,000元。是原告因系爭事故受有損
    害合計108,600元（計算式：3,000＋5,600＋100,000＝108,600
    ），為此，爰依民法侵權行為之法律關係提起本訴，並聲明
    ：被告應給付原告108,600元，及自刑事附帶民事訴訟起訴
    狀繕本送達翌日起至清償日止，按週年利率5％計算之利息。
    　　
四、被告未於言詞辯論期日到場爭執，亦未提出書狀作何聲明或
    陳述。　　
五、本院得心證之理由：
(一)按因故意或過失，不法侵害他人之權利者，負損害賠償責任
    。故意以背於善良風俗之方法，加損害於他人者亦同。民法
    第184條第1項定有明文。查本件原告主張被告竊取其所有之
    廠牌TOYATA腳踏車1輛及廠牌牧田電鑽1把之事實，業據其提
    出廠牌牧田電鑽1把之照片、被告將原告之廠牌TOYATA腳踏
    車1輛上網拍賣照片為證(本院卷第57、63頁)，被告因本件
    侵權行為，經本院刑事庭以110年度簡字第2187號，判處被
    告犯竊盜罪，處拘役20日，有此判決書在卷可參（本院卷第
    13至15頁），復經本院依職權調取本院110年度簡字第2187
    號刑事案件電子卷證（刑案電子卷證於本院卷證物袋內）核
    閱無誤。而被告就原告主張之事實，已於相當時期受合法通
    知，其於言詞辯論期日未到場爭執，亦未提出書狀作有利於
    己之聲明或陳述以供本院審酌，依民事訴訟法第280條第3項
    、第1項規定，視同自認，是本件依調查證據之結果，認原
    告主張之事實堪信為真實。是以，足認被告確有故意竊取原
    告所有之廠牌TOYATA腳踏車1輛及廠牌牧田電鑽1把之侵權行
    為事實，且被告侵權行為與原告所受損害之間具有相當因果
    關係，原告依侵權行為法律關係請求被告損害賠償，自屬有
    據。
(二)原告所得請求賠償之各項金額分述如下：　
　⒈財產上損害8,600元之部分：
　　原告主張失竊之廠牌TOYATA腳踏車1輛之價值3,000元、廠牌
    牧田電鑽1把之價值5,600元之事實，本院依職權查詢與上開
    腳踏車、電鑽同廠牌之商品，於交易市場之價值分別在2,90
    0元至3,000元、5,499元至6,700元之區間乙節，有網路資料
    查詢附卷可稽(本院卷第67至73頁)，是原告主張失竊之廠牌
    TOYATA腳踏車1輛、廠牌牧田電鑽1把之價值均未逸脫目前交
    易行情，足認原告依侵權行為之法律關係，請求被告賠償財
    產上損害8,600元，自屬有據。
　⒉非財產上損害100,000元之部分：
　　按不法侵害他人之身體、健康、名譽、自由、信用、隱私、
    貞操，或不法侵害其他人格法益而情節重大者，被害人雖非
    財產上之損害，亦得請求賠償相當之金額，民法第195條第1
    項前段定有明文。查原告主張因本件侵權行為而須處理訴訟
    案件，造成原告身心疲憊，受有精神上痛苦，請求被告賠償
    非財產上損害100,000元等語，惟本件侵權行為僅致原告之
    財物失竊，係侵害原告之財產權，又參諸民法第195條第1項
    規定，請求非財產上損害賠償之情形並不包括財產權遭受侵
    害，原告既未舉證有民法第195條第1項規定之權利受到被告
    不法侵害，自無受有精神上痛苦。從而，原告請求被告賠償
    非財產上損害100,000元，為無理由，不應准許。
　⒊綜上，原告因本件侵權行為得請求被告賠償財產上損害8,600
    0元。
(三)末按遲延之債務，以支付金錢為標的者，債權人得請求依法
    定利率計算之遲延利息；應付利息之債務，其利率未經約定
    ，亦無法律可據者，週年利率為5％；給付無確定期限者，債
    務人於債權人得請求給付時，經其催告而未為給付，自受催
    告時起，負遲延責任。其經債權人起訴而送達訴狀，與催告
    有同一之效力，民法第233條第1項前段、第203條、第229條
    第2項亦分別定有明文。查原告起訴狀繕本於110年8月11日
    寄存送達被告（附民卷第11頁），自寄存之日起經10日即11
    0年8月21日發生送達加催告之效力，準此，原告請求給付自
    起訴狀繕本送達翌日即110年8月22日起至清償日止，按週年
    利率5％計算之利息，於法並無不合，應予准許。
六、綜上所述，原告依據侵權行為之法律關係，請求被告給付8,
    600元，及自110年8月22日起至清償日止，按週年利率5％計
    算之利息範圍，為有理由，應予准許，逾此範圍之請求，為
    無理由，應予駁回。　
七、本件原告勝訴部分係依民事訴訟法第427條適用簡易程序所
    為被告敗訴之判決，依同法第389條第1項第3款規定，應依
    職權宣告假執行，並依同法第392條第2項規定，依職權宣告
    被告如預供擔保後，得免為假執行。
八、本件訴訟係原告提起刑事附帶民事訴訟，由本院刑事庭依刑
    事訴訟法第505條第1項規定移送前來，依同條第2項規定免
    繳納裁判費，惟原告請求非財產上損害部分並非刑事附帶民
    事訴訟所得請求之範圍，不得提起附帶民事訴訟，原告就此
    請求損害賠償，尚符合一般民事訴訟要件，又經繳納裁判費
    在案，有本院繳費收據附卷可稽，而原告請求被告賠償非財
    產上損害，為無理由，業已認定如前述，是本院認應依民事
    訴訟法第79條規定，諭知訴訟費用之負擔如主文第3項所示
    。
中　　華　　民　　國　　111 　年　　3 　　月　　30　　日
                  鳳山簡易庭  法  官   藍雅筠
以上正本係照原本作成。　
如不服本判決，應於送達後20日內，向本院提出上訴狀並表明上
訴理由，如於本判決宣示後送達前提起上訴者，應於判決送達後
20日內補提上訴理由書（須附繕本）。　　　　　　　　
中　　華　　民　　國　　111 　年　　3 　　月　　30　　日
                              書記官   蔡毓琦　　　　
訴訟費用計算式 裁判費（新臺幣）1,000元 合計            1,000元